最高法院刑事判決　　　　　　　　　　　　　　　九十三年度台上字第一０九七號
　　上　訴　人　甲○○
　　　　　　　　　　　　送達處.
　　　　　　　　　　　　　　　.
右上訴人因違反廢棄物清理法等罪案件，不服台灣高等法院高雄分院中華民國九十二
年八月七日第二審判決（九十一年度上訴字第一一三０號，起訴案號：台灣高雄地方
法院檢察署八十九年度偵字第五三五七、二三七三四號），提起上訴，本院判決如左
：
    主  文
上訴駁回。
    理  由
按提起上訴，應自判決送達後十日內為之，刑事訴訟法第三百四十九條定有明文。卷
查，上訴人甲○○因幫助犯違反修正後廢棄物清理法第四十六條第一項第四款前段，
及共同連續犯違反修正後廢棄物清理法第四十六條第一項第四款後段二罪名（分論併
罰，定應執行刑有期徒刑貳年）案件，經第一審法院判處罪刑，其判決正本依上訴人
住址交付郵務送達，郵政機關於民國九十一年五月十日按址送達，未獲會晤上訴人，
由住同址之上訴人之妻周陳富美收受，在送達證書蓋上周俊雄之私章，為周陳富美在
原審法院證述明確（見原審卷第二三九、二四０頁），復有送達證書在卷可據（見一
審卷第四０三頁），周陳富美收受當日即交付上訴人，亦據上訴人供明（見原審卷第
二三二頁），而上訴人住居於原審法院所在地，無在途期間可言，其上訴期間至同年
五月二十日（星期一）即已屆滿，其期間之末日又非星期假日、紀念日或其他休息日
，上訴人遲至同年五月二十一日始提起上訴（見原審卷第九頁），顯逾上訴之十日不
變期間，原判決以上訴人之上訴違背法律上之程式，駁回其在第二審之上訴，經核於
法尚無不合。上訴意旨指其出名負責經營之鈺工程股份有限公司（下稱鈺公司）
，設於高雄縣林園鄉○○村○○路七二之三號三樓，上訴人因工作關係，長年住居於
此，故周陳富美並非上訴人之同居人，其代上訴人收受文件，不生合法送達效力；又
周俊雄為上訴人胞兄，已死亡二、三年，更不可能代收判決正本云云。惟上訴人無論
以自己或以鈺公司代表人名義，向原審法院提起第二審上訴時，其所載之地址，均
為高雄市○○區○○街四九號，即使向本院提起第三審上訴時，所記載之地址亦同，
而周陳富美為上訴人之妻，住在同上住址，復據周陳富美陳明（見原審卷第二三九頁
），則其代上訴人收受第一審判決正本，旋即交付上訴人，依刑事訴訟法第六十二條
準用民事訴訟法第一百三十七條第一項規定，即生送達效力。至周陳富美因不識字，
其誤以已死亡之周俊雄印章，蓋在送達證書上，仍不影響由其代收送達之效力，上訴
顯無理由，應予駁回。
據上論結，應依刑事訴訟法第三百九十六條第一項，判決如主文。
中　　　華　　　民　　　國　　九十三　　年　　　三　　　月　　　四　　　日
                              最高法院刑事第五庭
                                  審判長法官  謝　家　鶴
                                        法官  洪　文　章
                                        法官  花　滿　堂
                                        法官  陳　世　淙
                                        法官  洪　佳　濱
      右正本證明與原本無異
                                              書  記  官
中　　　華　　　民　　　國　　九十三　　年　　　三　　　月　　 十五 　　日
                                                                        Ｌ
